臺灣屏東地方法院刑事判決
111年度交易字第197號
公  訴  人  臺灣屏東地方檢察署檢察官
被      告  羅慶城



上列被告因公共危險案件，經檢察官提起公訴（111年度偵字第3
199號），被告於準備程序中就被訴事實為有罪之陳述，經本院
告知簡式審判程序之旨，並聽取當事人之意見後，由本院合議庭
裁定由受命法官獨任進行簡式審判程序，判決如下：
    主  文
羅慶城犯不能安全駕駛動力交通工具罪，累犯，處有期徒刑玖月
。
    事  實
一、羅慶城於民國111年3月8日下午4時許起，在高雄市林園區某
    工地附近之檳榔攤與友人飲用啤酒後，雖知悉吐氣所含酒精
    濃度達每公升0.25毫克以上之程度者，不得駕駛動力交通工
    具，仍基於酒後駕駛動力交通工具之犯意，於同日晚間7時
    許，騎乘車牌號碼000-000號普通重型機車上路。嗣於同日晚
    間8時20分許，行經屏東縣枋寮鄉德興路段時，因安全帽帽扣
    未扣為警攔查後，經警發現其有飲酒跡象，遂施以酒精濃度吐
    氣檢測，於同日晚間8時30分許測得其吐氣所含酒精濃度達每
    公升0.37毫克，始查悉上情。
二、案經屏東縣政府警察局枋寮分局報告臺灣屏東地方檢察署檢
    察官偵查起訴。
    理  由
一、本件被告羅慶城所犯係死刑、無期徒刑、最輕本刑為3年以
    上有期徒刑以外之罪，其於準備程序就前揭被訴事實為有罪
    之陳述，經法官告知簡式審判程序之旨，並聽取其與檢察官
    之意見後，本院認無不得或不宜改依簡式審判程序進行之處
    ，爰依刑事訴訟法第273條之1第1項規定，合議裁定本件由
    受命法官獨任進行簡式審判程序，是本案之證據調查，依同
    法第273條之2規定，不受同法第159條第1項、第161條之2、
    第161條之3、第163條之1及第164條至170條所規定證據能力
    認定及調查方式之限制，合先敘明。
二、上開犯罪事實，業據被告於警詢、偵查及本院審理中均坦承
    不諱（見警卷第3至4反頁；偵卷第13至14頁；本院卷第42、
    頁），並有道路交通事故當事人酒精測定紀錄表、車輛詳細
    資料報表各1份在卷可稽（見警卷第9、13頁），足認被告之
    任意性自白與事實相符，堪為論罪科刑之依據。本案事證明
    確，被告犯行堪以認定，應依法論科。
三、論罪科刑
㈠、核被告所為，係犯刑法第185條之3第1項第1款之不能安全駕
    駛動力交通工具罪。
㈡、被告前因不能安全駕駛動力交通工具案件，經臺灣雲林地方
    法院分別以107年度交易字第470號、108年度交易字第118號
    、108年度交易字第122號判決判處有期徒刑7月、8月、7月
    確定。而前開3案經該法院以108年度聲字第490號裁定，定
    應執行有期徒刑1年4月確定，於109年4月20日因縮短刑期假
    釋出監，所餘刑期付保護管束，而於109年6月20日假釋期滿
    未經撤銷，視為執行完畢乙情，有臺灣高等法院被告前案紀
    錄表1份在卷可考（見本院卷第13至29頁），其於受有期徒
    刑執行完畢後，5年以內故意再犯本案有期徒刑以上之罪，
    為累犯，本院審酌被告所犯本案與前揭徒刑執行完畢之案件
    罪質相同，依司法院釋字第775號解釋意旨，被告再犯相同
    之不能安全駕駛動力交通工具案件，顯見被告未能悔悟酒後
    駕車之危險及過錯，足認其對於刑罰反應力薄弱，仍應依刑
    法第47條第1項規定加重其刑。
㈢、爰以行為人之責任為基礎，審酌被告前已有多次酒後駕車前
    科紀錄，有前揭臺灣高等法院被告前案紀錄表1份在卷可查
    （構成累犯不重複評價），其於酒後吐氣所含酒精濃度達每
    公升0.37毫克，超過法定標準值之情形下，貿然騎乘普通重
    型機車上路，顯見其漠視一般往來之公眾及駕駛人之用路安
    全，且政府各相關機關業就酒醉駕車之危害性以學校教育、
    媒體傳播等方式一再宣導，為時甚久，被告應對於該項誡命
    知之甚詳，猶不知警惕，再犯本案相同之公共危險罪，顯然
    欠缺守法意識及自我控制能力，對社會危害性非低；惟念及
    被告犯後始終坦承犯行之態度，此次犯罪幸未造成實害之危
    害程度，兼衡其自述智識程度、家庭生活及經濟狀況（詳見
    本院卷第51頁）等一切情狀，量處如主文所示之刑。又檢察
    官雖具體求刑有期徒刑1年，惟本院審酌前揭各情，因認主
    文所示之宣告刑已可收懲戒之效且與被告之罪責相當，檢察
    官上開求刑稍有過重之情，併此敘明。
據上論斷，應依刑事訴訟法第273條之1第1項、第299條第1項前
段，刑法第185條之3第1項第1款、第47條第1項，刑法施行法第1
條之1第1項，判決如主文。
本案經檢察官盧惠珍提起公訴，檢察官王雪鴻到庭執行職務。
中    華    民    國   111    年    6     月    17    日
                  刑事第三庭  法  官  黃虹蓁
以上正本證明與原本無異。
如不服本判決應於收受判決後20日內向本院提出上訴書狀，並應
敘述具體理由；其未敘述上訴理由者，應於上訴期間屆滿後20日
內向本院補提理由書（均須按他造當事人之人數附繕本）「切勿
逕送上級法院」。
中　　華　　民　　國　　111 　年　　6 　　月　　17　　日
　　　　　　　　　            書記官  陳恩慈
附錄本件論罪科刑法條：
中華民國刑法第185條之3第1項
駕駛動力交通工具而有下列情形之一者，處3年以下有期徒刑，
得併科30萬元以下罰金：
一、吐氣所含酒精濃度達每公升0.25毫克或血液中酒精濃度達百
    分之0.05以上。
二、有前款以外之其他情事足認服用酒類或其他相類之物，致不
    能安全駕駛。
三、服用毒品、麻醉藥品或其他相類之物，致不能安全駕駛。